

ENDANG ZULFIKAR, S.Kom



TENTANG SAYA

Saya lulusan Sistem Informasi dari Universitas Nusa Mandiri, saya merupakan pribadi yang memiliki rasa bertanggung jawab, memiliki motivasi diri dan mudah beradaptasi. Mampu mengerjakan pekerjaan yang dilakukan secara individu maupun tim dengan didukung sebuah rasa inisiatif. Dengan pengalaman bekerja yang Saya miliki, Saya yakin dapat bekerja secara profesional dan dapat memberikan kontribusi dengan baik kepada Perusahaan.

Jakarta, 10 Mei 1995 | Islam | Laki-laki Belum Menikah | Indonesia

(3)	0857 7463 7569
0	endankworkingclass@gmail.com
0	endangskins
	@endangzulfikar
in	endang zulfikar
	https://portfolio-endangzulfikar.github.io
9	Jl. Tanah Tinggi Sawah No.95D, Rt-004/Rw-012, Kel.Tanah Tinggi, Kec.Johar Baru, Jakarta Pusat
PENDIDIKAN	
UNIVERSITAS NUSA MANDIRI JAKARTA STRATA I - SISTEM INFORMASI 2021-2022	
UNIVERSITAS BINA SARANA INFORMATIKA DIPLOMA III - SISTEM INFORMASI 2016-2019	
KEAHLIAN PROFESIONAL	
MICROSOFT WORD	
MICROSOFT EXCEL	
ADOBE PHOTOSHOP	
HTML	
CSS	
JAVASCRIPT	
MySQL	

PENGALAMAN KERJA

PT. BANK DANAMON INDONESIA, Tbk
MEI 2020 - AGUSTUS 2021
(STAFF GENERAL ADMINISTRATION LOAN OPERATION)

(STAFF GENERAL ADMINISTRATION LOAN OPERATION

Mengelola Aset Divisi Dalam Sistem FAS (Fixed Asset System), Melakukan Filling Dokumen ke Vendor dan Melakukan Entry Data.

PT. MITRA KOMUNIKASI NUSANTARA AGUSTUS 2013 - JUNI 2014 (STAFF ADMINISTRASI)

Melakukan Filling Dokumen dari Hasil Produksi Gadget dan Melakukan Entry Data dari Masing-masing Tipe Gadget.

PENGALAMAN ORGANISASI

KARANG TARUNA TANAH TINGGI AGUSTUS 2013 - SEPTEMBER 2015

HOBI



MEMBACA BUKU



BERMAIN MUSIK

KEAHLIAN INDIVIDUAL

KERJA TIM

ORGANISASI

KOMUNIKASI